

Juan Daniel López Flores

Programador .Net



919-160-9907



edfloresdaniel@gmail.com



Daniel Flores



Juan Daniel López Flores



Nueva Palestina Ocosingo Chiapas.

Perfil

Programador .NET con un poco más de dos año y tres meses de experiencia, me he dedicado al desarrollo de software .net para aplicaciones con el lenguaje c#, Comencé mi andadura académica con una licenciatura que me condujo a convertirme en ingeniero en sistemas. Gracias a ello, he tenido la oportunidad de trabajar para la empresa CID FARES antes Creativa Softline. En estos momentos siento que ha llegado el momento de cambiar de aires y llevar a cabo una nueva experiencia profesional. Sin duda, creo que su compañía es la perfecta para lograrlo.

Educación

- Escuela Secundaria Tecnica No. <u>127,Ocosingo</u> Chiapas. 2008 – 2011, Titulo Obtenido: Certificado
- Cobach 099,Ocosingo Chiapas.

2011 – 2014, Titulo Obtenido: Certificado

- Instituto Tecnologico Superior de los Rios, Balancan
 2014 2019, Titulo Obtenido: Carta pasante, en espera del título universitario
- Scrum Fundamentals Certified.
 Noviembre 2017, Titulo Obtenido: Certificado, Id: 600969
- Scrum Foundation Certificate.
 Agosto 2020, Titulo Obtenido: Certificado, Id: 43281126

Experiencia Laboral

• Residente en CID FARES - Agosto 2018 - Diciembre 2018

Colaborando en proyectos internos de la empresa e implementando mejoras de sistemas, al igual que en mantenimiento de software y hardware.

• Programador .Net jr en CID FARES - Enero 2019 - Mayo 2020

Colaborando en proyectos de software para aplicaciones de escritorio con c# y winforms, proyectos tales como puntos de venta, sistemas de SPA, tintorería y carnicerías. he trabajado un poco con la nube de Azure implementando replicación de bases de datos SQL.

• Programador .Net Independiente- Junio 2020 - en la Actualidad

Como Programador independiente, desarrolle un sistema Desktop punto de venta con el Lenguaje c# y la tecnología Windows Forms, Sql Server, Dapper como ORM, usando librerías como Syncfusion, FluentValidation para las validaciones y una arquitectura en Ncapas.

Idiomas

- Español Nativo
- Ingles Básico

Conocimientos

- Desarrollo en plataforma .NET
- Windows Forms
- Visual Studio
- Sql y T-Sql
- Lenguaje C#
- Asp Net Core
- POC
- Metodología Scrum
- Arquitectura N Capas / MVC
- Control de versiones GIT con GitHub Desktop y SourceTree
- Mantenimiento de equipos de computo
- Conocimientos básicos de la nube de Azure
- Syncfusion Windows Forms
- Dapper ORM
- FluentValidation
- Swagger
- API Rest
- HTML
- Bootstrap

Cualidades

- Proactividad
- Trabajo en equipo
- Paciencia
- Adaptarse al cambio
- Puntualidad
- Responsabilidad
- Flexible